臺灣基隆地方法院刑事判決　　　　　　　 94年度易字第411號
公　訴　人　臺灣基隆地方法院檢察署檢察官
被　　　告　丙○○
上列被告因竊盜案件，經檢察官提起公訴（94年度偵緝字第347
號），本院判決如下：
    主  文
丙○○竊盜，累犯，處有期徒刑伍月，如易科罰金以佰元折算
壹日。
    理  由
一、犯罪事實：丙○○前因偽造文書案件，經台灣高雄地方法院
    於民國（下同）88年11月17日，以88年度雄簡字第1103號判
    處有期徒刑6月確定，於89年8月26日執行完畢。猶不知悔改
    ，竟基於意圖為自己不法所有之意圖，於93年12月5日凌晨4
    時許，利用寄住友人乙○○位於基隆市○○路10巷170號9樓
    住處之機會，趁夜深乙○○熟睡之際，徒手竊取乙○○所有
    之桌上型電腦1台、行李箱1個及乙○○女友丁○○所有之現
    金新台幣（下同）3000元及金項鍊1條。
二、認定事實所依據之證據及理由：
（一）被告自白：被告於本院審理中自白其於前述時、地竊取乙
      ○○所有之行李箱1個。
（二）人證：
      證人乙○○於警、偵訊之證述（附於94年度偵字第 818號
      偵查卷第6、9─11頁、94年度偵緝字第 347號偵查卷第56
      ─59頁）。
      證人丁○○於偵訊之證述（附於94年度偵緝字第 347號偵
      查卷第56─59頁）。
（三）書證：
      錄影監視器翻拍照片4張、贓物認領保管單1紙、行李箱照
      片6張（附於94年度偵字第818號偵查卷第19─22頁、94年
      度偵緝字第347號偵查卷第65─67頁）。
三、對於被告辯解不採之理由：
    被告於本院審理時固坦承有於上揭時、地竊取乙○○所有行
    李箱 1個之事實，惟辯稱：伊當天只有竊取行李箱，未竊取
    電腦、金項鍊、現金等物云云。經查；被告係於案發當日凌
    晨 4時許，竊取物品後不告而別，衡諸常情，一般行李箱之
    價值不高，倘若被告僅有拿走行李箱，而未竊取其他物品，
    被告大可事先向證人乙○○借用，或於事後告知證人乙○○
    ，何須大費周章，於夜深人靜之際，竊取 1個行李箱不告而
    別，況且，本件行李箱長60公分、寬41公分、厚23公分，有
    上述照片可證，足以放進桌上型電腦，可見被告確有竊取電
    腦等物品。被告所辯顯係卸責之詞，不足採信，本件事證明
    確，被告犯行堪以認定。
四、論罪及科刑之理由：
（一）核被告所為，係犯刑法第320條第1項之竊盜罪。
（二）被告曾受前揭犯罪事實欄所載有期徒刑之執行完畢，有臺
      灣高等法院被告全國前案紀錄表在卷可稽，其受有期徒刑
      之執行完畢後， 5年以內再犯本件有期徒刑以上之罪，為
      累犯，應加重其刑。
（三）本院審酌被告時值青年，不思憑藉己力，循正當管道獲取
      財物，竟行竊財物，觀念委實偏差，併其犯後僅坦承部分
      罪行等一切情狀，量處如主文所示之刑，併諭知易科罰金
      之折算標準。
四、適用之法律依據：
刑事訴訟法第299條第1項前段，刑法第320條第1項、第47條、第
41條第1項前段，罰金罰鍰提高標準條例第1條前段、第2條。
本案經檢察官甲○○到庭執行職務。
中　　華　　民　　國　　94　　年　　11　　月　　16　　日
                  刑事第三庭審判長法  官  王福康
                                  法  官  王慧惠
                                  法  官  齊潔
以上正本證明與原本無異。
對於本件判決如有不服，應於收受送達後10日內，向本院提出上
訴書狀，上訴於臺灣高等法院，並按他造當事人之人數附具繕本
。
中　　華　　民　　國　　94　　年　　11　　月　　18　　日
                                  書記官  潘端典
